Inventaris van het archief van het Militair Gezag in Zuid-Holland, 1944-1947
Nationaal Archief, Den Haag
- DISTRICTS MILITAIRE COMMISSARIS TE DEN HAAG, 6
  - Sectie III - Politie, 6.04
    - Stukken betreffende het inwinnen van informatie en het verstrekken van inlichtingen over de politieke veiligheid en betrouwbaarheid van personen, instellingen en zaken, 1945; 526; 1 omslag
    - Stukken betreffende het verrichten van onderzoek naar inbewaringgestelde personen, alsmede de behandeling van klachten omtrent hun detinering, 1945; 527; 1 omslag
    - Circulaires van de Staf Militair Gezag, sectie II, 1945; 528; 1 omslag
  - Sectie IV - Brandweer en luchtbescherming, 6.05
    - Stukken betreffende de opruiming van mijnen, munitie en andere explosieven, 1945; 529; 1 omslag
  - Sectie V - Financiën, 6.06
    - Grootboek, 1945; 530; 1 omslag
    - Ingekomen en doorslagen van uitgaande stukken, 1945; 531; 1 omslag
    - Kas-bankboek, 1945; 532; 1 deel
    - Stukken betreffende de blokkering van gelden van N.S.B.-ers, 1945; 533; 1 omslag
  - Sectie VI - Economische zaken, 6.07
    - Stukken betreffende de behandeling van aanvragen om toewijzing van materialen, alfabetisch geordend op aanvrager, 1945; 534; 1 omslag
    - Stukken betreffende de bestrijding van de zwarte handel, 1945; 535; 1 omslag
    - Stukken betreffende het verstrekken van voeding en distributiebescheiden aan diverse personen en instanties, 1945; 536; 1 omslag
  - Sectie VII - Transport, 6.08
    - Stukken betreffende de vordering van motorvoertuigen en schepen, 1944-1947; 537; 1 omslag
    - Ingekomen en doorslagen van uitgaande stukken, 1945; 538; 1 omslag
  - Sectie VIII - Volksgezondheid, 6.09
    - Ingekomen en doorslagen van uitgaande stukken, 1944-1945; 539; 1 omslag
  - Sectie IX - Openbare werken, 6.10
    - Stukken betreffende de behandeling van aanvragen om toewijzing van water, elektriciteit en brandstof, 1944-1945; 540; 1 omslag
    - Stukken betreffende de behandeling van aanvragen om toewijzing van woningen en bedrijfspanden, alfabetisch geordend op aanvrager, 1945; 541; 1 pak
    - Stukken betreffende het vorderen, vrijgeven en ter beschikking stellen van gebouwen, 1945; 542; 1 omslag
  - Sectie X - Arbeidszaken, 6.11
    - Ingekomen en doorslagen van uitgaande stukken, 1944-1945; 543; 1 omslag
  - Sectie XI - Voorlichting publiek, 6.12
    - Ingekomen en doorslagen van uitgaande stukken, 1944-1945; 544; 1 omslag
  - Sectie XII - PTT, 6.13
    - Stukken betreffende de behandeling van verzoeken om aansluiting op het telefoonnet, 1945; 545; 1 omslag
  - Bureaus, 6.14
    - Evacuerings- en repatriëringszaken, 6.14.1
      - Ingekomen en doorslagen van uitgaande stukken, 1944-1945; 546; 1 omslag
      - Stukken betreffende de bemiddeling bij de terugkeer van de bevolking naar de vesting Scheveningen, 1945; 547; 1 omslag
    - Personeel en Algemene Zaken, 6.14.2
      - Ingekomen bij en doorslagen van uitgaande stukken van de afdeling Personeelszaken, 1945; 548; 1 omslag
      - Ingekomen bij en doorslagen van uitgaande stukken van de afdeling Algemene Zaken, 1945; 549; 1 omslag
      - Register van personeel, 1945; 550; 1 deel
      - Stukken betreffende de behandeling van aanvragen van om toegang tot de vestinggebieden Clingendaal en Scheveningen, alfabetisch geordend op aanvrager, 1945; 551; 1 omslag
      - Stukken betreffende de behandeling van sollicitaties, 1945; 552; 1 omslag
      - Stukken betreffende het voorzien van het personeel van kleding en uitrusting, 1945; 553; 1 omslag
      - Staten met opgaven van de dagelijkse personeelssterkte, 1945; 554; 1 omslag
- DISTRICTS MILITAIRE COMMISSARIS TE LEIDEN, 7
  - Secretariaat, 7.01
    - Agenda van uitgaande stukken van de afdelingen Kabinet, Algemene Zaken, Noodvoorziening en de secties VIII, X, XIII en XV, 1945; 555; 1 deel
    - Doorslagen van uitgaande stukken, met agenda, 1945; 556-559; 3 pakken en 1 deel
      - Agenda, 556; deel
      - 10 mei- 14 juni, 557
      - 15 juni- 10 juli, 558
      - 11 juli- 30 juli, 559
    - Ingekomen bij en doorslagen van uitgaande stukken van de afdeling Kabinet, 1945; 560; 1 omslag
  - Sectie I - Binnenlands Bestuur, 7.02
    - Agenda van uitgaande stukken, 1945; 561; 1 deel
    - Conduite-staten van overheidspersoneel in het district, alfabetisch geordend op gemeente, 1945; 562; 1 pak
    - Ingekomen stukken, alfabetisch geordend, 1945; 563; 1 pak
    - Beschikkingen betreffende de staking en schorsing van de functie van diverse functionarissen, met bijlagen, alfabetisch op naam, 1945; 564-565; 2 pakken
      - Schorsing, 564
      - Staking, 565
    - Lijsten met namen van Nederlanders die op de Philippijnen bevrijd zijn, 1945; 566; 1 omslag
  - Sectie II - Juridische zaken, 7.03
    - Agenda van uitgaande stukken, 1945; 567; 1 deel
    - Ingekomen stukken, alfabetisch geordend, 1945; 568; 1 pak
    - Besluiten betreffende gedwongen verblijfplaats, 1945; 569; 1 omslag
    - Stukken betreffende de benoeming van beheerders van bedrijven, 1945; 570; 1 omslag
    - Stukken betreffende de inzameling en verdeling van inbeslaggenomen goederen en materialen, 1945; 571; 1 omslag
  - Sectie III - Politie, 7.04
    - Agenda van uitgaande stukken, 1945; 572; 1 deel
    - Ingekomen stukken, 1945; 573; 1 omslag
    - Rapporten en verslagen van de politie in de gemeenten Hillegom, Katwijk, Leiden, Leiderdorp, Lisse, Noordwijk, Oegstgeest, Voorschoten en Zoetermeer, met bijlagen, 1945; 574; 1 omslag
  - Sectie IV - Brandweer en luchtbescherming, 7.05
    - Stukken betreffende de opruiming van mijnen, munitie en andere explosieven, 1945; 575; 1 omslag
  - Sectie V - Financiën, 7.06
    - Circulaires en instructies van de Staf Militair Gezag betreffende financiële aangelegenheden, 1944-1945; 576; 1 omslag
    - Grootboek, 1945; 577; 1 kaartsysteem
    - Grootboek, 1945; 578; 1 deel
    - Ingekomen stukken, 1945; 579; 1 omslag
    - Kas-bankboek, 1945; 580; 1 deel
  - Sectie VI - Economische zaken, 7.07
    - Ingekomen stukken betreffende de voedselvoorziening, 1945; 581; 1 omslag
    - Ingekomen stukken, alfabetisch geordend op afzender, 1945; 582; 1 pak
    - Rapporten betreffende het onderzoek naar de werkzaamheden van de N.V. Hollandsche Constructiewerkplaatsen tijdens de oorlog, 1945; 583; 1 omslag
    - Stukken betreffende de behandeling van verzoeken van wasserijen om levering van elektriciteit en steenkolen, 1945; 584; 1 omslag
  - Sectie VII - Transport, 7.08
    - Rapporten betreffende het onderzoek naar verleende rijvergunningen en de staat van onderhoud van motorvoertuigen, 1945; 585; 1 omslag
    - Stukken betreffende de vordering, ingebruikgeving en teruggave van motorvoertuigen en rijwielen, 1945; 586; 1 pak
    - Register van gevorderde motorvoertuigen, 1945; 587; 1 deel
  - Sectie VIII - Volksgezondheid, 7.09
    - Ingekomen en doorslagen van uitgaande stukken, 1945; 588; 1 omslag
  - Sectie IX - Openbare werken, 7.10
    - Ingekomen en doorslagen van uitgaande stukken betreffende de N.V. Leidsche Duinwater Maatschappij, 1945; 589; 1 omslag
    - Stukken betreffende het vorderen, vrijgeven en ter beschikking stellen van gebouwen, 1945; 590; 1 omslag
    - Staten van aansluitingen op het elektriciteitsnet van Leiden, 1945; 591; 1 omslag
  - Sectie X - Arbeidszaken, 7.11
    - Ingekomen en minuten van uitgaande stukken, 1945; 592; 1 omslag
    - Verslagen van de werkzaamheden, 1945; 593; 1 omslag
  - Sectie XI - Voorlichting publiek, 7.12
    - Ingekomen stukken, 1945; 594; 1 omslag
  - Sectie XII - PTT, 7.13
    - Stukken betreffende de regeling van post- en telefoonverkeer, 1945; 595; 1 omslag
  - Sectie XIII - Sociaal werk, 7.14
    - Ingekomen en doorslagen van uitgaande stukken betreffende de hulp aan oorlogsslachtoffers, 1945; 596; 1 omslag
  - Sectie XIV - Onderwijs, kunsten en wetenschappen, 7.15
    - Ingekomen en doorslagen van uitgaande stukken, 1945; 597; 1 omslag
  - Sectie XV - Oost- en West-Indische Zaken, 7.16
    - Ingekomen en doorslagen van uitgaande stukken, 1945; 598; 1 omslag
  - Bureaus, 7.17
    - Evacuerings- en repatriëringszaken, 7.17.1
      - Ingekomen en doorslagen van uitgaande stukken betreffende de repatriëring van krijgsgevangenen en burgerbevolking, 1945; 599; 1 omslag
    - Personeel en Algemene Zaken, 7.17.2
      - Ingekomen bij en doorslagen van uitgaande stukken van de afdeling Personeelszaken, 1945; 600; 1 pak
      - Ingekomen stukken bij de afdeling Algemene Zaken, 1945; 601; 1 omslag
      - Stukken betreffende de behandeling van personeelsaangelegenheden, 1945; 602; 1 omslag
    - Commissariaat Noodvoorziening B.2-gebied, 7.17.3
      - Ingekomen en doorslagen van uitgaande stukken betreffende de voedselvoorziening, 1945; 603; 1 omslag
    - Militaire Administratie, 7.17.4
      - Ingekomen stukken, 1945; 604; 1 omslag
- DISTRICTS MILITAIRE COMMISSARIS TE ROTTERDAM, 8
  - Secretariaat, 8.01
    - Ingekomen bij en doorslagen van uitgaande stukken van de Districts Militaire Commissaris, 1944-1945; 605; 1 omslag
    - Correspondentie, 1945; 606-607; 2 omslagen
      - Provinciale/Afdelings Militaire Commissaris, 606
      - Staf Militair Gezag, 607
    - Ingekomen bij en doorslagen van uitgaande stukken van de afdeling Secretariaat, 1945; 608-610; 3 pakken
      - A-Z 01 mei- 12 juli, 608
      - A-Z 13 juli- 13 sep, 609
      - A-Z 14 sep.- 29 nov., 610
    - Ingekomen en doorslagen van uitgaande geheime stukken van de afdeling Secretariaat, 1945; 611; 1 omslag
    - Radioredes van de Districts Militair Commissaris K.M.J. van Leeuwen, 1945; 612; 1 omslag
    - Weekrapporten van de secties I-VI en het Centraal Adviesbureau, 1945; 613; 1 omslag
      Weekrapporten secties VII-XV ontbreken.
    - Notulen van diverse vergaderingen, 1945; 614; 1 omslag
    - Agenda's van ingekomen en uitgaande stukken, 1945; 615-620; 6 delen
      - Ingekomen en uitgaande stukken betreffende personeel 13 sep. - 21 dec, 615
      - Ingekomen stukken nrs. 1-14442 11 mei - 29 nov. Uitgaande stukken nrs. 1-550 11 mei - 29 mei, 616
      - Uitgaande stukken nrs. 551-8750 28 mei - 9 sep., 617
      - Uitgaande stukken nrs. 8751-17144 23 aug. - 29 dec., 618
      - Uitgaande stukken P-nrs. 1-6850 17 juli - 12 okt., 619
      - Uitgaande stukken P-nrs. 6851-8037 11 okt. - 30 nov., 620
    - Notulen van stafbesprekingen, 1945; 621; 1 omslag
  - Sectie I - Binnenlands Bestuur, 8.02
    - Ingekomen circulaires, instructies en richtlijnen, 1945; 622; 1 omslag
    - Ingekomen en doorslagen van uitgaande stukken, 1945; 623-626; 4 pakken
      - A-L 1 mei- 31 juli, 623
      - M-S 1 mei- 31 juli, 624
      - T-Z 1 mei- 31 juli, 625
      - A-Z 1 aug. - 01 dec, 626
    - Besluiten betreffende de benoeming en ontslag van leden van zuiveringscommissies, 1945; 627; 1 omslag
    - Stukken betreffende de benoeming van leden voor de Zuiveringscommissie op het Notariaat, 1945; 628; 1 omslag
    - Stukken betreffende de instelling en benoeming van leden van de Commissie ter Verdeling van Bedrijfsruimte, 1945; 629; 1 omslag
    - Stukken betreffende de verstrekking van gelden aan geschorste personen, alfabetisch geordend, 1945; 630; 1 pak
      Bevat ook stukken van de Algemene
      Zuiveringscommissie Rotterdam.
    - Stukken betreffende de vrijgave van woningen van N.S.B.-ers, alfabetisch geordend op straatnaam, 1945; 631; 1 pak
    - Stukken betreffende de zuivering, 1945; 632-636; 2 pakken en 3 omslagen
      - Algemeen, 632; pak
      - Bedrijfsleven, 633
      - Burgemeesters, 634
      - Gemeentepersoneel, 635; pak
      - Pers, 636
    - Correspondentie met Civil Affairs, 1945; 637; 1 omslag
  - Sectie II - Juridische zaken, 8.03
    - Ingekomen en doorslagen van uitgaande stukken, alfabetisch geordend, 1945; 638; 1 omslag
    - Stukken betreffende de benoeming van beheerders, bestuurders en bewindvoerders, alfabetisch geordend op naam van het bedrijf, 1945; 639-640; 2 pakken
      - A-M, 639
      - N-Z, 640
    - Circulaires en instructies van het Militair Commissariaat voor het Rechtsherstel, 1945; 641; 1 omslag
    - Stukken betreffende het verlenen en afwijzen van verzoeken van Nederlandse onderdanen om toestemming tot het aangaan van een huwelijk met een buitenlander, 1945; 642; 1 omslag
    - Correspondentie met het bureau Rechtsherstel Rotterdam, 1945; 643; 1 omslag
    - Lijsten met namen van kandidaatvoorzitters, -secretarissen, -leden en aspirant-leden voor in te stellen tribunalen, 1945; 644; 1 omslag
    - Verordeningen van de Militaire Commissaris, 1945; 645; 1 omslag
  - Sectie III - Politie, 8.04
    - Ingekomen en doorslagen van uitgaande stukken, alfabetisch geordend, 1945; 646; 1 pak
    - Verklaringen van politieke betrouwbaarheid, alfabetisch geordend op naam, 1945; 647; 1 omslag
    - Stukken betreffende de aanstelling van onbezoldigde rijksveldwachters, 1945; 648; 1 omslag
    - Rapporten van de politie Rotterdam en de politie Vlaardingen en rapporten omtrent de politieke activiteit in het gebied Rotterdam, 1945; 649; 1 omslag
  - Sectie V - Financiën, 8.05
    - Ingekomen en doorslagen van uitgaande stukken, 1945; 650; 1 omslag
    - Ingekomen stukken bij de administrateur W. Truitman, 1945; 651; 1 omslag
    - Kas-bankboek, 1945; 652; 1 deel
    - Kasboek, 1945; 653; 1 deel
    - Personeelslijsten en overzichten van personeelsmutaties, 1945; 654; 1 omslag
    - Rapporten van verbindingsofficier J.D. le Grand betreffende een oeververbinding Galathee-Dinteloord, de zuivering van een aantal personen te Bergschenhoek en de 'dumps' in België en Nederland, 1945; 655; 1 omslag
    - Stukken betreffende de geldzuivering, 1945; 656; 1 omslag
    - Stukken betreffende onderzoek naar en verantwoording van financiële uitgaven, 1945; 657; 1 omslag
    - Register van ingeleverde vreemde geldswaarden, met bijlagen, 1945; 658; 1 omslag
    - Bankboek van het bijkantoor Rotterdam van de Amsterdamsche Bank, 1945-1946; 659; 1 deel
    - Grootboek, 1945-1946; 660; 1 band
    - Proefbalansen, specificaties en exploitatierekeningen, 1945-1946; 661; 1 omslag
  - Sectie VI - Economische zaken, 8.06
    - Ingekomen en doorslagen van uitgaande stukken, binnen de mappen alfabetisch geordend, 1945; 662-665; 2 pakken en 2 omslagen
      - 01 mei- 20 juni, 662; pak
      - 21 juni- 12 juli, 663; pak
      - 18 juli- 04 okt., 664
      - 31 okt.- 01 dec., 665
    - Stukken betreffende behandeling van koopvaardijaangelegenheden, alfabetisch geordend, 1945; 666; 1 omslag
    - Stukken betreffende behandeling van verzoeken van bedrijven om toewijzing van kolen, elektriciteit en gas, alfabetisch geordend, 1945; 667; 1 omslag
    - Stukken betreffende behandeling van verzoeken van bedrijven om toewijzing van petroleum, olie, benzine, smeermiddelen, koolzuur, zuurstof, acetyleengas en carbid, alfabetisch geordend, 1945; 668; 1 omslag
    - Stukken betreffende de behandeling van visserijaangelegenheden, 1945; 669; 1 omslag
    - Stukken betreffende de bemiddeling bij het verkrijgen van chemische producten voor bedrijven, 1945; 670; 1 omslag
    - Stukken betreffende de levering van bier aan Engelse en Canadese clubs onder vrijstelling van bieraccijns, 1945; 671; 1 omslag
    - Stukken betreffende het herstel van de binnenscheepvaart, 1945; 672; 1 omslag
    - Stukken betreffende het onderzoek naar de vermeende afwijzing van financiële ondersteuning van het illegale werk door de N.V. Algemene Confectiehandel van C. & A. Brenninkmeyer, 1945; 673; 1 omslag
    - Stukken betreffende onderhoud, reparatie en toewijzing van transportmiddelen en brandstoffen en verlening van rijvergunningen, alfabetisch geordend, 1945; 674; 1 omslag
    - Notulen van besprekingen, 1945; 675; 1 omslag
    - Notulen van besprekingen over de zuivering van aannemers, 1945; 676; 1 omslag
    - Rapporten van de Netherlands Military Administration Food Supply B.2 Rotterdam district (Commissariaat Noodvoorziening), 1945; 677; 1 omslag
      Rapporten zijn in het Engels gesteld.
  - Sectie VII - Transport, 8.07
    - Ingekomen en doorslagen van uitgaande stukken, 1945; 678; 1 omslag
    - Stukken betreffende het verstrekken van inlichtingen over zeelieden aan hun familieleden en het verlenen van bemiddeling bij het verkrijgen van uitkeringen van de Coöperatieve Vereniging Zee-Risico, 1945; 679; 1 omslag
    - Stukken betreffende registratie en distributie van door de Duitse Weermacht achtergelaten paarden, 1945; 680; 1 omslag
    - Stukken betreffende vordering, terbeschikkingstelling en teruggave van auto's, het verlenen van rijvergunningen en het verstrekken van olie en benzine, alfabetisch geordend, 1945; 681; 1 pak
  - Sectie VIII - Volksgezondheid, 8.08
    - Ingekomen en doorslagen van uitgaande stukken, binnen de mappen alfabetisch geordend, 1945; 682-683; 2 pakken
      - 01 mei - 14 juni, 682
      - 15 juni - 03 nov., 683
    - Stukken betreffende de toewijzing van textielgoederen aan instellingen op het gebied van gezondheidszorg en aan verplegend personeel, 1945; 684; 1 omslag
  - Sectie IX - Openbare werken, 8.09
    - Ingekomen en doorslagen van uitgaande stukken, alfabetisch geordend, 1945; 685; 1 pak
  - Sectie X - Arbeidszaken, 8.10
    - Ingekomen en doorslagen van uitgaande stukken, 1945; 686-687; 2 omslagen
      - Alfabetisch geordend, 686
      - Chronologisch geordend, 687
  - Sectie XI - Voorlichting publiek, 8.11
    - Ingekomen en doorslagen van uitgaande stukken, alfabetisch geordend, 1945; 688; 1 pak
    - Krantenknipsels over krijgsgevangenen, onwettige huwelijken en reparatieleer, 1945; 689; 1 omslag
    - Nieuwsblad voor Poortugaal en omstreken "De Kieuwelander" over de periode 25 maart - 9 juni, 1945; 690; 1 omslag
    - Persberichten en advertenties van de Districts Militaire Commissaris, 1945; 691; 1 omslag
  - Sectie XII - PTT, 8.12
    - Stukken betreffende de behandeling van aanvragen van telefoonaansluitingen, 1945; 692; 1 omslag
    - Stukken betreffende het verzamelen van namen van personen en instellingen die in aanmerking komen voor censuur, 1945; 693; 1 omslag
    - Notulen van besprekingen, 1945; 694; 1 omslag
  - Sectie XIII - Sociaal werk, 8.13
    - Ingekomen en doorslagen van uitgaande stukken, alfabetisch geordend, 1945; 695; 1 pak
    - Stukken betreffende de behandeling en verzorging van gerepatrieerde krijgsgevangenen, 1945; 696; 1 omslag
    - Stukken betreffende de behandeling van verzoeken om inlichtingen over verdwenen familieleden, 1945; 697; 1 omslag
    - Stukken betreffende de bemiddeling bij het treffen van sociale voorzieningen ten behoeve van werknemers, 1945; 698; 1 omslag
    - Stukken betreffende de distributie van kleding en verstrekking van voedsel, 1945; 699; 1 omslag
    - Stukken betreffende de hulpverlening aan gerepatrieerden, 1945; 700; 1 omslag
    - Stukken betreffende de repatriëring van vreemdelingen, 1945; 701; 1 omslag
    - Stukken betreffende de steunverlening aan joden, 1945; 702; 1 omslag
    - Stukken betreffende de steunverlening aan oorlogsslachtoffers, 1945; 703; 1 omslag
    - Stukken betreffende de terugkeer van evacués naar Rotterdam, 1945; 704; 1 omslag
    - Stukken betreffende het onderbrengen van asocialen in kampen en in het Emigrantenhotel Wilhelminakade, 1945; 705; 1 omslag
  - Sectie XIV - Onderwijs, kunsten en wetenschappen, 8.14
    - Stukken betreffende de onderbrenging van kinderen van N.S.B.-ers, 1945; 706; 1 omslag
  - Bureaus, 8.15
    - Personeel en Algemene Zaken, 8.15.1
      - Instructies en circulaires van de Staf Militair Gezag, 1945; 707; 1 omslag
      - Lijsten van uit Zeeuws-Vlaanderen meegenomen motorvoertuigen, 1945; 708; 1 omslag
      - Nota betreffende de noodzaak om het militaire commissariaat nog enige tijd en in dezelfde vorm te laten bestaan, 1945; 709; 1 stuk
      - Notulen van een bespreking betreffende de opheffing van het Ondercommissariaat Schiedam per 1 oktober 1945, 710; 1 stuk
      - Personeelsoverzichten, 1945; 711; 1 omslag
      - Rapporten betreffende de toestand op Goeree-Overflakkee, 1945; 712; 1 omslag
      - Stukken betreffende de behandeling van personeelsaangelegenheden, alfabetisch geordend, 1945; 713; 1 pak
      - Stukken betreffende de voorbereiding van het B.2-plan inzake de voedselvoorziening, 1945; 714; 1 omslag
      - Stukken betreffende de vordering en teruggave van schrijfmachines, 1945; 715; 1 omslag
      - Stukken betreffende de vordering van goederen van twee ijzerhandels te Rotterdam, 1945; 716; 1 omslag
      - Stukken betreffende de vordering, ontruiming, (af)sluiting en terbeschikkingstelling van woningen, gebouwen en terreinen, 1945; 717; 1 omslag
      - Besluiten tot het verlaten van woningen en het verlenen van huisvesting, met bijlagen, 1945; 718; 1 omslag
      - Register van militair personeel, 1945; 719; 1 deel
      - Staten van militair personeel, 1945; 720; 1 omslag
- DISTRICTS MILITAIRE COMMISSARIS TE ROTTERDAM, AFDELING SCHIEDAM, 9
  - Sectie I - Binnenlands Bestuur, 9.1
    - Correspondentie met Civil Affairs, 1945; 721; 1 omslag
    - Correspondentie met diverse gemeenten en de gemeentepolitie daarvan, 1945; 722-733; 11 omslagen en 1 stuk
      - 's-Gravenzande, 722
      - De Lier, 723
      - Maassluis, 724
      - Monster, 725
      - Naaldwijk, 726
      - Rotterdam, 727
      - Rozenburg, 728
      - Schiedam, 729
      - Schipluiden, 730
      - Stellendam, 731; stuk
      - Vlaardingen, 732
      - Wateringen, 733
  - Sectie III - Politie, 9.2
    - Ingekomen en doorslagen van uitgaande stukken, alfabetisch geordend, 1945; 734; 1 pak
    - Correspondentie met de Politieke Opsporingsdienst voor Vlaardingen, Maassluis, Rozenburg, Hoek van Holland en het Westland en afdeling Schiedam, 1945; 735; 1 omslag
  - Sectie IV - Brandweer en luchtbescherming, 9.3
    - Stukken betreffende de opdracht aan Architectenbureau J. Steensma voor de sloop van aantal schuilloopgraven, bunkers en stellingen van de Duitsers te slopen, 1945-1946; 736; 1 omslag
  - Sectie VI - Economische zaken, 9.4
    - Stukken betreffende de verbetering van de voedselvoorziening, 1945; 737; 1 omslag
  - Sectie VII - Transport, 9.5
    - Ingekomen en doorslagen van uitgaande stukken, alfabetisch geordend, 1945; 738; 1 omslag
    - Stukken betreffende de vordering en teruggave van motorvoertuigen, 1945; 739; 1 omslag
    - Instructies en richtlijnen van de Staf Militair Gezag, 1945; 740; 1 omslag
    - Correspondentie met de Districts Militaire Commissaris in Rotterdam, 1945; 741; 1 omslag
    - Stukken betreffende vordering, terbeschikkingstelling en teruggave van voertuigen, het verlenen van rijvergunningen en het verstrekken van olie en benzine, alfabetisch geordend, 1945; 742; 1 omslag
  - Sectie XI - Voorlichting publiek, 9.6
    - Stukken betreffende het toezicht op uitgevers-drukkers, alsmede de zuivering van de pers, 1945; 743; 1 omslag
  - Bureaus, 9.7
    - Personeel en Algemene Zaken, 9.7.1
      - Correspondentie met commandanten van de Nederlandse Binnenlandse Strijdkrachten, alfabetisch geordend, 1945; 744; 1 omslag
- DISTRICTS HAVEN COMMISSARIS ROTTERDAM, 10
  - Kas-bankboek van de Districts Haven Commissaris, 1945; 745; 1 deel
  - Kasboek van de Districts Haven Commissaris, 1945; 746; 1 deel
  - Register van binnengekomen schepen in de haven van Rotterdam over het jaar 1945, 747-751; 1 kaartsysteem
    - A-C, 747
    - D-G, 748
    - H-M, 749
    - N-Sc, 750
    - Se-Z, 751
- GRENSVAK WEST VAN HET KORPS GRENSBEWAKING E, 11
  - Stafbureau, 11.1
    - Niet naar onderwerp ingedeelde stukken, 11.1.1
      - Instructies bestemd voor detachementscommandanten en hoofden van veiligheids- en bewakingsdetachementen, 1944-1945; 752; 1 omslag
      - Weekrapporten van de commandant van Grensvak West, 1945-1946; 753; 1 omslag
      - Ingekomen en doorslagen van uitgaande stukken, met agenda's, 1945-1947; 754-761; 8 pakken
        - Agenda's (3296-4889), 1946-1947, 754
        - 0001-1000 1945, 755
        - 1001-2400 1945-1946, 756
        - 2401-3000 1946, 757
        - 3001-3596 1946, 758
        - 3601-3950 1946, 759
        - 3951-4350 1946, 760